【裁判字號】    97,聲判,22
【裁判日期】    970229
【裁判案由】    聲請交付審判
【裁判全文】
臺灣臺北地方法院刑事裁定              97年度聲判字第22號
聲  請  人  林向華（中國連通科技股份有限公司監察人）
代  理  人  薛銘鴻律師
被      告  丙○○
            甲○○
            乙○○○
上列聲請人因告發被告背信等案件，不服臺灣臺北法院檢察署檢
察官不起訴處分（94年度偵字第9379號），聲請交付審判，本院
裁定如下：
    主  文
聲請駁回。
    理  由
一、按告訴人不服上級法院檢察署檢察長或檢察總長認再議為無
    理由而駁回之處分者，得於接受處分書後10日內委任律師提
    出理由狀，向該管第一審法院聲請交付審判；又法院認為交
    付審判之聲請不合法或無理由者，應駁回之，刑事訴訟法第
    258 條之1 、第258 條之3 第2 項前段，分別定有明文。是
    以，聲請法院交付審判案件，必以「告訴人」就地方法院或
    高等法院檢察署檢察官所為不起訴處分提起再議後，因不服
    上級法院檢察署檢察長或檢察總長認為「再議無理由」而駁
    回再議之處分者為限，若非告訴人而就未經再議案件向法院
    提出交付審判之聲請者，其聲請程序自不合法，依法應予駁
    回。
二、本件聲請人聲請意旨如附件。
三、經查，聲請人林向華與王美櫻、蔡天成向臺灣臺北地方法院
    檢察署檢察官申告中國連通科技公司董事長丙○○、總經理
    甲○○、董事乙○○○背信、業務侵占案件，經該署檢察官
    依法調查後，認中國連通科技公司並無將資產移轉予BVI CH
    INALINK 公司之情形，縱投資虧損，亦屬投資風險，充其量
    僅係被告3 人經營公司之生產、行銷策略失當，實難逕認被
    告3 人有何背信或業務侵占罪嫌，乃於96年10月4 日以94年
    度偵字第9379號就被告3 人涉嫌背信、業務侵占案件為不起
    訴處分，況檢察官於處分書中敘明：背信、業務侵占罪嫌之
    被害人乃中國連通科技公司，而非聲請人本身，故敘明不得
    再議；嗣聲請人與王美櫻仍向臺灣高等法院檢察署聲明再議
    ，經臺灣高等法院檢察署認再議不合法，而逕以97年2 月14
    日檢紀字第4866號函復上情，並未作成再議駁回之處分書等
    事實，有卷附臺灣臺北地方法院檢察署檢察官94年度偵字第
    9379號不起訴處分書、臺灣高等法院檢察署函及臺灣高等法
    院被告全國前案紀錄表附卷可按。是以，就本件聲請人向臺
    灣臺北地方法院檢察署檢察官申告被告3 人涉犯背信、業務
    侵占罪嫌之犯罪事實而言，直接被害人應為中國連通科技公
    司，聲請人縱主張其係中國連通科技公司監察人而為公司利
    益提出訴訟，亦應以中國連通科技公司為告訴人，始屬合法
    ，聲請人既係以其個人名義提出申告，顯非合法告訴，僅有
    告發性質。從而，臺灣臺北地方法院檢察署檢察官處分不起
    訴時諭示不得再議，嗣臺灣高等法院檢察署亦認聲請人無再
    議權而僅發函回復，並未作成再議駁回處分，本院認核無不
    合。據此，揆諸首揭刑事訴訟法之規定，臺灣高等法院檢察
    署既無「再議駁回」之處分，且聲請人亦非告訴人，則聲請
    人逕就臺灣臺北地方法院檢察署檢察官之不起訴處分，逕向
    本院提起本件交付審判之聲請，於法顯有不合，應予駁回。
三、依刑事訴訟法第258 條之3 第2 項前段，裁定如主文。
中    華    民    國    97    年    2     月    29    日
                  刑事第六庭審判長  法  官  周占春
                                    法  官  趙子榮
                                    法  官  林晏如
上正本與原本無異。
本裁定不得抗告。
                                    書記官  楊盈茹
中    華    民    國    97    年    2     月    29    日


司法院資訊處製作；財團法人民間司法改革基金會備份。
